臺灣高等法院臺中分院刑事判決
110年度上訴字第1014號
上  訴  人  
即  被  告  廖宏斌



選任辯護人  許智捷律師（法扶律師）                  
上列上訴人即被告因違反毒品危害防制條例等案件，不服臺灣彰
化地方法院109年度訴字第1048號中華民國110年3月24日第一審
判決（起訴及移送併辦案號：臺灣彰化地方檢察署109年度偵字
第10360、12155號提起公訴，109年度偵字第12989、13355號移
送併案審理），提起上訴，本院判決如下：
    主  文
上訴駁回。
    犯罪事實
一、乙○○（綽號「海馬」）明知海洛因、甲基安非他命分別係毒
    品危害防制條例第2條第2項第1、2款所規定之第一、二級毒
    品，不得非法持有、販賣，竟基於販賣第一級及第二級毒品
    以營利之犯意，為如下之犯行：
　㈠於如附表編號1至8所示之時間、地點，分別販賣第一級毒品
    海洛因予陳○○、周○○、陳○○，獲取如附表編號1至8所示之交
    易對價【各次毒品交易對象、過程、金額及數量，詳如附表
    編號1至8所示】。
　㈡於如附表編號9至12所示之時間、地點，分別販賣第二級毒品
    甲基安非他命予趙○○、謝○○，獲取如附表編號9至12所示之
    交易對價【各次毒品交易對象、過程、金額及數量，詳如附
    表編號9至12所示】。
二、乙○○另於民國109年9月14日凌晨2時50分許，騎乘車牌號碼0
    00-000號普通重型機車，行經彰化縣員林市山腳路2段589巷
    口之「天化宮」對面，見傅○○獨自一人坐在機車上與朋友講
    電話，認為有機可乘，竟基於強盜取財之犯意，於同日凌晨
    2時56分許，利用夜深人靜，四下無人之機會，手持客觀上
    對人之生命、身體構成威脅，可供為兇器使用之蝴蝶刀1支
    靠近傅○○，示意傅○○不要做聲，同時以左手摀住傅○○之口鼻
    ，傅○○聽聞乙○○叫其進入一旁巷子後立即掙扎，並與乙○○發
    生扭打，乙○○即將傅○○壓制在地，乙○○並拉扯傅○○所背之肩
    背包（內有皮夾1只、現金新臺幣《下同》2,800元、行動電源
    1個、粉色袋子1個、化妝盒1個、梳子1支、鑰匙1串及豹紋
    小袋子1只、口紅2支等物品），傅○○於拉扯間趁空起身逃跑
    ，乙○○復自後抱住傅○○，並將傅○○推倒在地，致傅○○受有臉
    部、雙手、雙膝、雙足擦傷及左後胸壁挫傷等傷害，傅○○之
    肩背包亦掉落於地上，傅○○掙脫後逃跑數步，後因腳軟跌倒
    在地。乙○○則因傅○○已掙脫，擔心傅○○大叫引來附近民眾，
    遂萌生逃逸之念頭，傅○○見乙○○欲離開，即以安全帽追打乙
    ○○，乙○○仍乘隙騎乘上開機車離開現場，因而強盜未遂。嗣
    因員警接獲報案後，於同日凌晨3時許至現場搜索，扣得乙○
    ○掉落於現場之蝴蝶刀1支，並調閱路口之監視錄影畫面後，
    循線於同日12時19分許，在彰化縣○○市○○路00號「合作網咖
    」查獲乙○○，因而查獲。
三、強盜部分經傅○○訴由彰化縣警察局員林分局報告臺灣彰化地
    方檢察署（下稱彰化地檢署）檢察官偵查起訴；販賣毒品部
    分則經憲兵指揮部彰化憲兵隊及彰化縣警察局員林分局報告
    彰化地檢署檢察官偵查起訴及移送併案審理。
    理  由
壹、證據能力：
一、按被告以外之人於審判外之陳述，雖然不符合刑事訴訟法第
    159條之1至第159條之4之規定，但經當事人於審判程序同意
    作為證據，法院審酌該言詞陳述或書面陳述作成時之情況，
    認為適當者，亦得為證據；當事人、代理人或辯護人於法院
    調查證據時，知有第159條第1項不得為證據之情形，而未於
    言詞辯論終結前聲明異議者，視為有前項之同意。刑事訴訟
    法第159條之5第1項、第2項分別定有明文。查就本判決以下
    所引用被告以外之人於審判外之陳述，檢察官、上訴人即被
    告乙○○（下稱被告）及其辯護人均表示無意見或同意有證據
    能力（見本院卷第150至156、235至241頁），本院審酌上開
    證據資料製作時之情況，尚無違法不當及證明力明顯過低之
    瑕疵之情形，依上開規定，均具有證據能力。
二、非供述證據之物證，或以科學、機械之方式，對於當時狀況
    所為忠實且正確之記錄，性質上並非供述證據，無傳聞法則
    規定之適用，如該非供述證據非出於違法取得，並已依法踐
    行調查程序，即不能謂其無證據能力。本件判決以下引用之
    非供述證據，經本院於審理時依法踐行調查證據程序，與本
    案待證事實具有自然之關聯性，且無證據證明係公務員違法
    取得之物，依法自得作為證據。
貳、認定犯罪事實之證據及理由：　　
一、犯罪事實一【即販賣第一、二級毒品】部分：
　　訊據被告固坦承認識陳○○、周○○、陳○○、趙○○、謝○○等5人
    ，及門號0000000000號行動電話為其所使用，其與上開5人
    確有如卷附通訊監察譯文所載之對話內容等情，惟矢口否認
    有何販賣第一、二級毒品之犯行，辯稱：證人的供詞反反覆
    覆，沒有直接證據可以證明我有販賣行為，就證人周○○所陳
    述的大卡車經過火車站根本不能駛近巷子，其顯然說謊云云
    。辯護人並為被告辯護稱：①證人陳○○（即附表編號1至4）
    部分，其已在原審證稱並未向被告購買毒品，且其於109年8
    月購買之毒品，沒有道理存放到109年11月才施用，存放毒
    品長達3個月；②證人周○○（即附表編號5至7）部分，其曾供
    述被告為上手，但於警詢時卻無法在指認嫌疑人紀錄表中指
    認被告，其證述向被告購買是否為真，陳述反覆，應不可採
    ；③證人陳○○（即附表編號8）部分，其證稱向被告購買毒品
    會使用暗語，但在通訊監察譯文中，未看到所謂的暗語；④
    證人趙○○（即附表編號9至11）部分，其曾否認有向被告購
    買毒品，後又承認，顯然證詞反覆，且比對通聯紀錄之內容
    ，無法證明確實有交易毒品，無法確認其毒品來源為被告；
    ⑤證人謝○○（即附表編號12）部分，其就購買之毒品是海洛
    因還是安非他命，證詞反覆，究竟有無向被告購買亦有疑義
    ；⑥供出上手之陳述有較大之虛偽性，需要補強證據，上開
    證人的證詞均存有合理懷疑，無法確信其為真正，應為被告
    無罪之諭知云云。經查：
　㈠犯罪事實一、㈠之附表編號1至4【販賣第一級毒品給陳○○】部
    分：
　⒈此部分犯罪事實，業據證人陳○○於偵訊時證稱：伊於109年8
    月12日即附表編號1所示之時間與被告電話聯絡，係為購買
    海洛因，該次伊用1,000元向被告購買用夾鍊袋裝的第一級
    毒品海洛因1小包，一手交錢一手交貨，通訊監察譯文中「
    回診」之醫院即為衛生福利部彰化醫院，通訊監察譯文中被
    告說「你站在正門口等我」，是要伊在醫院正門口等被告過
    來，被告要賣伊海洛因，當時伊在車上，被告坐上伊車子的
    副駕駛座跟伊交易，過程約1、2分鐘。伊於109年8月21日即
    附表編號2所示之時間與被告電話聯絡，係為購買海洛因，
    通訊監察譯文中被告說「埔心啦！昨天那！」係指當天約在
    彰化縣○○鄉○○路0段000號的全家超商永坡店外吸煙區交易，
    伊駕駛車牌號碼0000-00號自小客車過去，被告騎機車過去
    ，該次伊用1,000元向被告購買用夾鍊袋裝的第一級毒品海
    洛因1小包，一手交錢一手交貨，當時旁邊沒有人。伊於109
    年8月22日即附表編號3所示之時間與被告電話聯絡，係為購
    買海洛因，通訊監察譯文中被告稱「不然你埔心等我啊」、
    「10分鐘就到」係指被告要與伊在前開全家超商永坡店碰面
    ，這次交易地點在超商外吸煙區的旁邊，被告上伊的副駕駛
    座，伊給被告1,000元，被告給伊1小包海洛因，交易過程約
    2、3分鐘，交易完被告就下車了。伊於109年8月23日即附表
    編號4所示之時間與被告電話聯絡，係為購買海洛因，通訊
    監察譯文中伊稱「我現在在醫院啊」，被告說「你過來全家
    這」，指當時伊在衛生福利部彰化醫院喝美沙冬，被告說的
    全家也是上開全家超商永坡店，這次也是被告上伊的副駕駛
    座，伊給被告1,000元，被告給伊1小包海洛因，交易過程約
    2、3分鐘，交易完被告就下車了等語（見他2101卷第369至3
    72頁）明確，並有附表編號1至4證據欄所示其餘證據資料在
    卷可佐，堪信屬實。
　⒉被告及辯護人雖以前詞辯解及辯護，惟查：　
　⑴證人陳○○上開所述，除與通訊監察譯文之對話內容脈絡相符
    ，亦與其所駕駛車牌號碼0000-00號自小客車及被告騎乘車
    牌號碼000-000號普通重型機車之車行軌跡相符（見警卷一
    第173至178頁）。再由其等於該通話中不用問候，不必說明
    何事，即能相約見面之情而觀，其等若非就被告身上有海洛
    因可供交易乙事，存有相當默契，被告豈有多次於電話中均
    未曾聞問證人陳○○係為何事即逕予前往見面之理，此亦與證
    人陳○○證稱因為其與被告平時不會聯絡，打電話給被告就是
    為購買毒品一情相符，顯見證人陳○○於偵訊中之證述堪信為
    真實。
　⑵證人陳○○雖於原審翻異前詞改稱：伊不會用行動電話跟被告
    聯絡，也從未因毒品的事情與被告聯絡過，四通對話，均係
    伊有事情找被告，現在不太記得是什麼事，109年8月21、23
    日即附表編號2、4的對話，係因為伊那時剛好沒工作，問問
    看被告那邊有無需要人，想去被告那裡做。伊做第一份警詢
    筆錄時都是說沒有向被告購買毒品，結果到員林分局的時候
    ，一大堆警察圍著伊逼伊指認被告，警察說如果伊跟被告講
    的不一樣，到法院會很麻煩，所以伊才指認被告，第一份筆
    錄警方不可能送過來云云（見原審卷一第450至458頁）。然
    依被告所辯情節，被告與證人陳○○於上開時地聯絡、見面，
    兩人係單純聊天，聊天內容多為證人陳○○欲向被告借款之事
    （見偵12155卷第42至43頁；原審卷一第101頁），此與證人
    陳○○於原審所述其找被告係欲詢問被告有無工作可做，顯不
    相同，且無論係借款或詢問有無工作，均僅需於電話中詢問
    即可，根本無須大費周章約定見面處所詢問，足見被告所辯
    情節及證人陳○○於原審證述內容，均與常情不符，難信屬實
    。又依證人陳○○所述，於偵訊時，已無警詢時之警察在其旁
    邊（見原審卷一第459頁），然證人陳○○於檢察官偵訊時，
    就交易時之細節如「你在彰化醫院門口交易不會太顯眼嗎？
    」、「譯文中海馬（按即被告）說『埔心啦！昨天那！』你跟
    海馬約在那邊見面？」、「你在吸煙區那邊交易不會被人看
    到嗎？」等問題，均能仔細做出合乎邏輯之回答，且於檢察
    官詢問「以上所述是否都是實話？」時，答稱「是」（見他
    2101卷第371至373頁）。綜上各情，顯見證人陳○○於原審翻
    異前詞，全盤否認有向被告購買毒品之證詞，應係維護被告
    之詞，不足採信。
　⒊是以，證人陳○○上揭偵訊證述內容，堪認與事實相符而可採
    信，被告此部分犯行，應可認定。
　㈡犯罪事實一、㈠之附表編號5至7【販賣第一級毒品給周○○】部
    分：
　⒈此部分犯罪事實，業據證人周○○於偵訊及原審時均一致證稱
    ：伊與被告係在衛生福利部彰化醫院喝美沙冬時認識，與被
    告並無仇怨糾紛，伊從來沒有跟被告借過錢，打電話給被告
    就是要買海洛因，伊去喝美沙冬時，被告曾告訴伊他有海洛
    因可以買，並且有留手機號碼給伊。109年8月19日上午即附
    表編號5之時間伊用公共電話打給被告，是為向被告買第一
    級毒品海洛因，譯文中「B（周○○）：一樣是在醫院外面喔
    ！A（被告）：沒啦！B：要不然哪裡，哪裡，喂？A：喂！
    宿舍這（諧音）B：在哪裡啦！要去哪裡找你啦！A：員林啦
    ！」是因伊原本以為被告在醫院，但被告沒有在那裡，被告
    說他人在員林，後來在員林火車站附近的麥當勞碰面，當時
    被告騎機車到麥當勞外面，伊是開車過去，被告先看到伊拿
    2,000元現金出來交給他，再拿海洛因丟在伊車內副駕駛座
    椅子上，被告沒有看到伊拿錢出來，是不會把海洛因拿出來
    的。109年8月24日即附表編號6之時間也是用公共電話打給
    被告買海洛因，海馬是被告的外號，第一句話「馬馬要過去
    找你在哪？」是問他在哪裡，這次約在夏綠地汽車旅館外面
    ，一樣被告騎車，伊開車去，伊拿2,000元給被告，被告從
    車窗拿海洛因給伊。109年8月25日即附表編號7之時間也是
    打電話給被告買海洛因，這是最後一次向被告買海洛因，因
    為當天伊要入監執行了，最後伊與被告約在員林火車站附近
    的麥當勞，這次買1,000元，被告都是先看到錢，手才伸進
    褲腰內拿出海洛因的。伊在務農所以都很早起，且剛好藥癮
    犯了，所以打電話時間都很早等語（見他2101卷第237至240
    頁；原審卷一第309至325頁）明確，並有附表編號5至7證據
    欄所示其餘證據資料在卷可佐，堪信屬實。
　⒉被告及辯護人雖以前詞辯解及辯護，惟查：　
　⑴被告與證人周○○之通話中雖均無「毒品」之相關代號及暗語
    ，然此與目前毒品交易實務上，雙方常為逃避檢警追緝，基
    於默契，免去代號、暗語，僅於電話中相約見面，不敘及交
    易細節，而於碰面時進行交易，在電話中未明白陳述交易詳
    情之情形相符。由其等於該通話中不用問候，不必說明何事
    ，即能相約見面之情而觀，其等若非就被告身上有海洛因可
    供交易乙事，存有相當默契，被告豈有多次於電話中均未曾
    聞問證人周○○係為何事即逕予前往見面之理！而上開電話係
    由證人周○○撥打給被告，目的是要向被告拿海洛因，已如上
    述，則證人周○○斯時需毒孔急，若非知悉被告身上有海洛因
    可交易，又豈有與之相約及前往與被告見面之必要。
　⑵被告雖於原審辯稱：伊並無於上開時地與周○○見面云云。然
    被告於偵訊時供承：伊於109年8月19日有與周○○在員林火車
    站的麥當勞見面，同年月25日也有跟周○○見面，周○○都是要
    向伊借錢，不見面會一直打電話，伊才跟他見面，但見到面
    時也不會借錢給他等語（見偵12155卷第44至45頁），且其
    所稱19日與周○○見面之地點，亦與周○○之證述相符，足見被
    告所辯：伊與周○○沒有見面云云，並非屬實。至於被告所辯
    為避免周○○一再打電話向其借錢，只好與周○○見面拒絕云云
    ，實與常情有違，蓋若不欲與來電者見面或被騷擾，僅需拒
    接、掛斷電話或封鎖該人即可，何須大費周章見面再拒絕借
    錢。再觀諸被告與證人周○○於附表編號5至7所示通話之通訊
    監察譯文，均為證人周○○打電話給被告，詢問被告在何處，
    被告亦直接與證人周○○約定見面地點，當中毫無提及借錢之
    事，或被告不願借錢給證人周○○抑或不願與證人周○○見面等
    情，其後亦無證人周○○再打給被告詢問為何未出現於約定地
    點之通話，更可見被告於原審翻異前詞，改稱未與證人周○○
    見面云云，不足採信。
　⑶又附表編號5之聯絡交易時間係109年8月19日6時9分及10分許
    ，交易地點為彰化縣○○市○○路0段00號麥當勞外；附表編號1
    0之聯絡交易時間為同日6時25分許，交易地點則為彰化縣○○
    市○○路000號員林游泳池對面，兩者之聯絡交易時間相隔約1
    5分鐘，而兩地之距離僅約1公里，以被告之交通工具為機車
    觀之，車程時間僅約5分鐘。觀附表編號5被告與證人周○○之
    如附表編號5證據欄所示通訊監察譯文內容及證人周○○偵訊
    時之證述可知，證人周○○與被告聯絡時，被告已在彰化縣員
    林市，且證人周○○於通話後直接前往與被告見面，見面時間
    約為電話聯絡之15分鐘後（見他2101卷第238至239頁），核
    與卷附GOOGLE地圖顯示「彰化縣○○市○○路0段00號麥當勞」
    至「彰化縣○○市○○路000號員林游泳池」之距離及行車時間
    截圖（見本院卷第227頁）相符，足證被告與證人周○○交易
    結束後，接到證人趙○○之電話，再前往距離約5分鐘車程之
    員林游泳池與證人趙○○交易，並無何困難之處。
　⒊是以，被告所辯既前後不一，且與通訊監察譯文所顯示之情
    狀不合，更有諸多不合理而無法採信之處，反觀證人周○○上
    揭證述內容，前後所述一致，且與通訊監察譯文之內容及監
    視錄影畫面相符，堪認與事實相符而可採信，被告此部分犯
    行，應可認定。
  ㈢犯罪事實一、㈠之附表編號8【販賣第一級毒品給陳○○】部分
    ：
　⒈此部分犯罪事實，業據證人陳○○於偵訊及原審審理時均一致
    證稱：伊與被告平常沒有在聯絡，打給被告就是為了要買海
    洛因，109年8月21日即附表編號8所示之時間，伊打給被告
    係為購買海洛因，伊與被告均係騎機車過去見面地點，一開
    始說約在員林游泳池，但後來伊有GOOGLE到富安旅社，就沒
    有過去員林游泳池，到富安旅社時，被告再騎車帶伊到楓采
    汽車旅館外交易，伊拿1,000元（按其於審理中雖先稱：拿2
    ,000元給被告，惟後稱：1,000元還是2,000元真的忘記了，
    伊比較常跟被告拿1,000元的量等語，詳如後述）給被告，
    被告拿1包海洛因給伊，一手交錢一手交貨。通訊監察譯文
    中伊說的「你交代的那個我處理好了」係指被告賣毒品給別
    人亂稀釋，品質很差，伊幫忙居中調解等語（見他2101卷第
    300至301頁；原審卷一第461至469頁）明確，並有附表編號
    8證據欄所示其餘證據資料在卷可佐，堪信屬實。
　⒉被告及辯護人雖以前詞辯解及辯護，惟查：
　⑴證人陳○○上開所述，除與通訊監察譯文之對話內容脈絡相符
    ，亦與被告騎乘車牌號碼000-000號普通重型機車之車行軌
    跡相符（見他2101卷第269頁）。再由其等於該通話中不用
    問候，不必說明何事，即能相約見面之情而觀，其等若非就
    被告身上有海洛因可供交易乙事，存有相當默契，被告豈有
    於電話中均未曾聞問證人陳○○係為何事即逕予前往見面之理
    ，此亦與證人陳○○證稱因為其與被告平時不會聯絡，打電話
    給被告就是為購買毒品一情相符，顯見證人陳○○於偵訊及本
    院審理時一致之證述堪信為真實。又被告及證人陳○○均供承
    ：兩人間並無仇怨糾紛等語（見原審卷一第462頁；警卷一
    第18頁），是證人陳○○自無誣陷被告之理。
　⑵就購買金額部分，雖證人陳○○於偵訊時證稱：伊向被告購買1
    ,000元之海洛因等語，而於審理中證稱：伊向被告購買2,00
    0元之海洛因等語。然惟證人陳○○於原審審理時經再次向其
    確認金額時，證稱：1,000元還是2,000元真的忘記了，伊在
    地檢署作筆錄時意識是清楚的，伊比較常跟被告拿1,000元
    的量等語（見原審卷一第465至469頁），酌以證人陳○○於偵
    訊時，距離購毒時點較近，記憶應較清晰，於原審審理時既
    已時隔半年，其忘記究係購買1,000元或2,000元之海洛因，
    亦與常情無違，依罪疑有利被告之原則，應認證人陳○○此次
    交易係向被告購買1,000元之海洛因。
  ⒊是以，證人陳○○上揭證述內容，堪認與事實相符而可採信，
    被告此部分犯行，應可認定。
　㈣犯罪事實一、㈡之附表編號9至11【販賣第二級毒品給趙○○】
    部分：
　⒈此部分犯罪事實，業據證人趙○○於偵訊及原審審理時均一致
    證稱：109年8月16日即附表編號9之時間打電話給被告，係
    要買甲基安非他命，伊和被告聯絡就是要向被告買毒品，譯
    文中「快點，沒錢了」指伊打公共電話，快沒錢了，交易地
    點在溪湖臺糖糖廠旁的全家超商，被告和伊都是騎機車過去
    ，伊向被告買2,000元之甲基安非他命，一手交錢一手交貨
    ；109年8月19日即附表編號10所示時間之通話也是要和被告
    買毒品，被告叫伊去員林游泳池等他，這次兩人也都是騎機
    車去，本次也是買2,000元甲基安非他命1包；109年8月21日
    即附表編號11所示時間之通話也是要跟被告買甲基安非他命
    ，譯文中「一樣啦齁，你馬上下來，我馬上到」是約在同一
    個地方即員林火車站附近的停車場，停腳踏車那邊，之前曾
    經約在那裡但沒有交易，本次也是2,000元購買甲基安非他
    命1包，兩人都是騎機車過去，一手交錢一手交貨；伊與被
    告沒有金錢糾紛或仇怨，伊在警局時沒有講係因當時不想害
    被告等語（見他2101卷第491至492頁；原審卷一第270至278
    頁）明確，並有附表編號9至11證據欄所示其餘證據資料在
    卷可佐，堪信屬實。
　⒉被告及辯護人雖以前詞辯解及辯護，惟查：
　⑴被告①於警詢時供稱：109年8月16日即附表編號9之通訊監察
    譯文對話，可能係趙○○要找伊聊天；109年8月19日即附表編
    號10這次，趙○○問伊身上有無海洛因，伊叫趙○○去衛生福利
    部彰化醫院等伊，因為伊剛好要去喝美沙冬，最後也是沒有
    給他海洛因；109年8月21日即附表編號11這次，應該是聊天
    不然就是相約一起出去吃東西，「一樣」是指伊與趙○○常在
    火車站附近碰面，所以要約碰面一起出去吃東西等語（見警
    卷一第25至27頁）。②於偵訊時改稱：趙○○打電話給伊是約
    見面純聊天，伊與趙○○曾約在員林游泳池附近聊天，內容是
    趙○○說他人不舒服藥癮犯了，問伊有沒有人介紹可以賣海洛
    因給他；109年8月19日即附表編號10這次，應該是和趙○○聊
    借錢的事，伊當天沒有借錢給趙○○，但伊要去喝美沙冬，就
    順便叫趙○○在那邊等【後於檢察官質問「你喝美沙冬可以直
    接去醫院，為何要叫趙○○在員林游泳池等你？」時，改稱不
    知道趙○○要做什麼】，伊都靠家裡的，身上都沒有錢等語（
    見偵12155卷第46至47頁）。③再於原審改稱：附表編號9伊
    與趙○○只是在該地點聊天，附表編號10趙○○本來要帶伊去工
    作，但伊要去喝美沙冬，附表編號11那次沒碰面等語（見原
    審卷一第102頁）。
　⑵由被告上開歷次供述可知，被告辯解先後反覆不一，真實性
    已有可疑，且依被告所述，其與證人趙○○3次見面之目的均
    不同，然通話中卻均僅有提及約見面地點一情，而無任何關
    於見面目的之內容，且若要聊天，何須大費周章約見面而不
    直接在電話中為之？況被告與證人趙○○之通話中，亦從未提
    及借錢之事，且被告既未打算借錢給趙○○，又何須與其碰面
    再予拒絕，上開種種皆不合常理，其所辯難認可採。
　⒊是以，被告所辯前後不一，且與客觀通訊監察譯文所顯示之
    情狀不合，更有諸多不合理而無法採信之處，反觀證人趙○○
    之證述，前後所述一致，與通訊監察譯文之內容狀況及監視
    錄影畫面相符，應較可採信。酌以由其等於該通話中不用問
    候，不必說明何事，即能相約見面之情而觀，顯見其等就被
    告身上有甲基安非他命可供交易乙事，存有相當默契，且證
    人趙○○亦證稱其打電話給被告即係為購買甲基安非他命，有
    如前述，堪認證人趙○○上揭證述之內容與事實相符而可採信
    ，被告此部分犯行，應可認定。
　㈤犯罪事實一、㈡之附表編號12【販賣第二級毒品給謝○○】部分
    ：
　⒈此部分犯罪事實，業據證人謝○○①於偵訊時證稱：109年8月17
    日伊與被告之通訊監察譯文內容，表面上是跟被告說要吃飯
    ，其實是要購買甲基安非他命，伊的職業是大卡車隨車助手
    ，工作時間是下午2點到半夜，凌晨4點多打給被告是伊從上
    班地點埔心鄉下班趕回員林跟被告見面，譯文中被告說「你
    到麥當勞打給我」是指員林火車站附近那間麥當勞，在福寧
    宮對面，後來伊有與被告碰面，以1,000元向被告購買甲基
    安非他命，一手交錢一手交貨，伊開車去，被告騎機車去的
    ，伊超過1年沒有施用海洛因了，伊總共跟被告買過3次甲基
    安非他命等語（見他2101卷第176至178頁）；②於原審證稱
    ：伊於109年時有在施用毒品，有跟被告聯絡3次，要跟被告
    買第二級毒品甲基安非他命。109年8月17日早上如通訊監察
    譯文所示的4通電話是伊跟被告的通話，第一通譯文中伊說
    「那我10分鐘就到了，我帶1,000塊要吃飯」指的是要跟被
    告買甲基安非他命，伊這樣跟被告講，被告就知道了，伊與
    被告在最後一通電話後差不多5分鐘後，在員林福寧宮附近
    的麥當勞見面，被告騎車去，伊開車過去，伊是開聯結車的
    ，是半夜下班，打電話給被告時是伊剛好下班回來，交易時
    被告有上伊的車，伊給被告1,000元，被告拿甲基安非他命
    給伊。伊5、6年前有吸食海洛因，109年時沒有吸食、購買
    過等語（見原審卷一第283至288頁）明確，並有附表編號12
    證據欄所示其餘證據資料在卷可佐，堪信屬實。
　⒉被告及辯護人雖以前詞辯解及辯護，惟查：
　⑴辯護人雖質疑證人謝○○就其於向被告購買之毒品種類前後所
    述歧異，然證人謝○○就於如通訊監察譯文所示之4通電話結
    束後，其確有與被告見面並購買1,000元之毒品、通訊監察
    譯文中證人謝○○所稱「我帶1,000塊要吃飯」即表示欲向被
    告購買毒品，及交易地點在員林福寧宮附近之麥當勞、被告
    係騎車前往、證人謝○○係下班後開車前往等情節，均前後證
    述始終一致，且與通訊監察譯文內容之脈絡相符，並有被告
    與證人謝○○兩人之車行軌跡可佐（見他2101卷第145至146頁
    ），足證被告確有販賣毒品予證人謝○○。
　⑵就被告販賣給證人謝○○之毒品種類乙節：觀證人謝○○於偵訊
    時係向檢察官告知「有施用（甲基）安非他命，但是我之前
    肋骨斷3根，醫師也有開其他止痛藥給我服用」，是其並無
    如審理時所述，係偵訊當天被撞斷肋骨，疼痛急著走之情形
    。又證人謝○○於偵訊及原審均證稱：伊超過1年沒施用海洛
    因了等語，有如前述，且證人謝○○於109年11月2日採尿之驗
    尿結果，安非他命類呈陽性，海洛因、鴉片代謝物呈陰性反
    應，此有委託檢驗尿液代號與真實姓名對照證單、立人醫事
    檢驗所濫用藥物尿液檢驗報告、尿液採樣同意書等件（見原
    審卷一第237至241頁）。足見證人謝○○於偵訊及原審證稱近
    年僅施用甲基安非他命、係向被告購買甲基安非他命等情，
    應可採信。
　⒊是以，證人謝○○上揭證述內容，堪認與事實相符而可採信，
    被告此部分犯行，應可認定。
　㈥海洛因、甲基安非他命分別係毒品危害防制條例第2條第2項
    第1款、第2款所定之第一、二級毒品，物稀價昂，其持有販
    賣者，政府查緝甚嚴，苟非有利可圖，當不願甘冒法律制裁
    之風險，而予販賣；又販賣毒品乃違法行為，非可公然為之
    ，亦無公定價格，容易分裝並增減份量，而每次買賣之價量
    ，輒因買賣雙方關係之深淺、資力、需求量及對行情之認知
    、來源是否充裕、查緝是否嚴緊、購買者被查獲時供出購買
    對象之風險評估等因素，而異其標準，非可一概而論，而販
    賣毒品之利得，除被告坦承犯行或價量俱臻明確外，委難察
    得實情，販賣之人從價差或量差中牟利之方式雖異，其意圖
    營利之販賣行為則同一。是舉凡有償交易，除足以反證其確
    係另基於某種非圖利本意之關係外，通常尚難因無法查悉其
    精確之販入價格，作為是否高價賣出之比較，諉以無營利之
    意思而阻卻販賣犯行之追訴。本案被告販賣毒品第一級毒品
    海洛因、第二級毒品甲基安非他命之犯行，均係重罪，而被
    告與如附表所示購毒者均非至親，亦無特殊情誼，如於買賣
    之過程無從中賺取差價或投機貪圖小利，被告自無必要甘冒
    觸犯刑罰之高度風險而無償幫助他人取得毒品，本案被告就
    如附表所示各次販賣毒品，均屬有償行為，而可從歷次交易
    獲有利潤，足見其主觀上應具有意圖營利之目的，客觀上亦
    有獲利，堪可認定。　
二、犯罪事實二【即攜帶兇器強盜未遂】部分：
　　訊據被告固坦承有持蝴蝶刀及摀住告訴人傅○○（下稱告訴人
    ）之口鼻，與告訴人發生拉扯、肢體衝突等情，惟矢口否認
    有何強盜犯行，辯稱：我沒有和告訴人拉扯或把她抱起摔倒
    在地上，是因為地面不平，告訴人重心不穩而跌倒在地，告
    訴人的包包掉在地上，告訴人誤以為被我拿走，我有讓告訴
    人搜身，也有向她道歉說我認錯人了，我沒有搶告訴人的東
    西，我只是認錯人云云。辯護人並為其辯護稱：被告沒有強
    盜犯意，不該當加重強盜罪云云。經查：
　㈠此部分犯罪事實，業據證人即告訴人①於偵訊時證稱：伊當天
    騎到天化宮對面的一個小巷子停在巷口，打電話給朋友，當
    時伊坐在機車上跟朋友講電話，這時就有個陌生男子點伊左
    肩膀，伊看到該名男子戴著口罩，原本以為是認識的，伊發
    現不是認識的就轉頭過去，他就用手摀著伊的口鼻，並且他
    發現伊在講電話就把伊的電話掛斷，並叫伊安靜，伊就跟他
    說「好好好！我安靜」，然後他就叫伊進去巷子裡面，伊以
    為他是叫伊去巷子裡跟他做一些奇奇怪怪的事情，就開始掙
    扎，他就把伊壓在旁邊的一個牆壁，當時伊戴有罩式的安全
    帽，伊把罩子打開，發現他拿根亮亮的東西在伊眼前，伊一
    開始還沒看清楚是刀子，就繼續掙扎並且跟他發生扭打，他
    把伊壓在牆上摀住伊的口鼻，兩人就摔倒，他持續壓住伊並
    壓住伊的口鼻，後來伊趁勢要逃走，他把伊摔到地上，伊的
    咖啡色肩背式皮包就掉落在地上，伊趁隙從地上爬起來從巷
    子跑到大馬路，接著歹徒就拿伊掉在地上的包包，伊的皮夾
    在包包裡，以為錢包跟證件被他拿走，伊本來叫他把整個包
    包還伊他不要，接著伊就拿安全帽打他的頭，他還是一樣不
    還伊，伊就跟他在那邊拉扯伊的包包，搶完之後伊的包包跟
    他自己的黑色側背包都掉在地上，他就騎車要走，然後他就
    騎車到伊摔倒的地方並且用手比伊錢包的方向，伊轉頭看一
    下，發現伊皮夾掉在地上，之後他就騎走了。歹徒拿出蝴蝶
    刀時，只有叫伊跟他到巷子裡，沒有說什麼話或要求伊做什
    麼事，也沒有觸摸伊的胸部或身體其他隱私部位，或是要扯
    開伊的衣服等語（見偵10360卷第39至42頁）；②於原審證稱
    ：當天伊人跟機車停在天化宮對面巷口，背對著馬路戴藍芽
    耳機講電話，被告突然從伊背後點伊的左肩，伊就轉過去，
    原本以為是認識的人，結果不是，被告就摀住伊的口鼻，愈
    摀愈緊，伊跟他說伊喘不過來，他開始放鬆一點點，伊趁他
    放鬆的時候開始掙扎，之後他把伊壓在背對的牆壁上，那時
    候伊就從摩托車上摔下來，被告叫伊跟他去巷子裡面，還叫
    伊小聲一點，伊聽到這一句就開始掙扎，掙扎到後面跟他有
    扭打，扭打之後被告把伊抓起來摔到地上，監視器畫面中，
    看到伊與被告兩個人在地上拉扯那麼久，就是因為被告執著
    要搶伊的包包，被告把伊壓在地上，一直要拿伊的包包，後
    來伊起身要掙脫，被告又將伊拉扯住，伊才會往前摔出去，
    那時候伊的包包才掉在地上。伊趁那時候跑出去外面開始叫
    ，因為半夜沒有人，伊已經使勁地在那邊叫，叫到沙啞還在
    那邊叫，後來伊看到被告跑走，以為被告拿走伊的包包，就
    把安全帽脫下來，為了伊的證件跟錢去搶伊的包包，這時被
    告已經在他的機車上準備要發動騎走，整個過程中，被告並
    無觸摸到伊的胸部或其他身體隱私部位，也沒有扯開伊的衣
    服等語（見原審卷一第255至270、327至328頁）明確，並有
    員警職務報告（見警卷三第7頁）、告訴人出具之指認犯罪
    嫌疑人紀錄表（含指認表，見警卷三第31至33頁）、現場照
    片（見警卷三第35至39頁）、告訴人之傷勢照片及其肩背包
    破損與鍊帶斷裂情形照片（見警卷三第41至47頁）、監視器
    畫面截圖（見警卷三第47至57頁）、查獲被告照片（見警卷
    三第59至61頁）、扣案物照片（見警卷三第61至63頁）、員
    警帶告訴人返回現場蒐證之照片（見警卷三第65至68頁）、
    告訴人之肩背包及裡面所裝物品之照片（見警卷三第68至72
    頁）、搜索扣押筆錄及扣押物品目錄表（見警卷三第81至87
    頁）、告訴人之員榮醫院診斷證明書（見警卷三第89頁）、
    車牌號碼000-000號之車輛詳細資料報表（見警卷三第107頁
    ）在卷可憑，復有蝴蝶刀1把扣案可憑，堪信屬實。
　㈡被告雖以前詞置辯，惟查：　
　⒈被告於原審訊問時供承：伊一開始有搶她的意思，有這個動
    作，後來伊想說這個罪很重，就沒有拿告訴人的東西等語（
    見原審卷一第50頁）；於原審準備程序時亦供稱：伊那時候
    是想要搶但沒有搶到等語（見原審卷一第100頁）。足見被
    告辯解及辯護意旨稱：被告沒有強盜犯意，被告只是認錯人
    云云，顯係事後卸責之詞，不足採信。
　⒉依告訴人上開證述可知，告訴人於案發時係獨自坐在機車上
    ，被告係持蝴蝶刀，自告訴人身後接近並摀住告訴人之口鼻
    ，其後因告訴人掙扎，兩人發生激烈肢體衝突，並於兩人雙
    雙摔倒在地後，仍持續扭打拉扯，告訴人趁隙掙脫，仍遭被
    告抓住摔在地上，告訴人之肩背包於此過程中掉落在地，告
    訴人趁隙要逃跑呼救，被告見此情狀，始放棄繼續其強盜行
    為而騎乘機車逃逸。又經原審當庭勘驗案發現場之監視器錄
    影畫面，勘驗結果如下，有勘驗筆錄（見原審卷一第295至2
    97頁）在卷可憑：
　⑴檔名：員林市○○路0段000巷0號住宅監視器（大門左）
【監視器時間：109年9月14日】 02:53:08告訴人出現於巷口位置，即畫面中央上方，並往前騎進巷口一小段路後熄火停在路旁，背對山腳路，面對監視器方向，坐在機車上，車頭因反光微亮。 02:56:59被告從畫面左上方衝進巷內，衝至告訴人左身後(此時告訴人車身晃一下)。 02:57:08突然有燈光閃爍，此時車身開始搖晃數下。 02:57:09機車上方燈光閃爍斷斷續續，告訴人持續坐在車上，而被告仍在告訴人左後方。 02:57:24二人從車上拉扯並離開機車，畫面中二人移動至大約畫面上方左側草叢中（因昏暗及畫面解析度低，無法確切辨別二人相對位置）。 02:57:35兩人所在位置出現燈光閃爍。 02:57:36燈光消失，兩人消失在巷口轉角處，即畫面上方中央。 02:57:46巷口轉角出現燈光閃爍。 02:58:02有人倒地（畫面解析度低，無法辨識誰倒地）。 02:58:22有人站起後（畫面解析度低，無法辨識誰倒 地），二人持續拉扯。 02:58:30有人往畫面上方右側跑，有人影拾起一個閃爍物品，左側之人作彎腰撿取物品之動作之後，往左方移動，右側之人往左追逃走之人。 02:58:36二人消失於畫面中。 03:00:02至03:07:34 　　　　有人回至機車停放處查看四周（出現時帶有亮點），逗留數分鐘，有撿拾東西的動作，騎車離開現場。 
　⑵檔名：員林市○○路0段000號天化宮監視器
　　　　　【00000000_02h30m_ch11_00000000X15】　
【監視器時間：109年9月14日】 02:50:41告訴人騎機車從畫面右側，騎至巷口後停止前行。 02:51:55告訴人起步轉進巷口內，消失於畫面中，告訴人行進之山腳路，偶而有車輛會經過。 02:52:45畫面中被告身穿淺色短袖上衣，胸口前斜背一個小包包，於對向騎車經過巷口後，迴轉停於山腳路路邊，下車步行走進巷口，被告走進巷口位置時，故意放慢腳步，疑似怕驚動到前方告訴人，消失於畫面中。 02:56:53畫面中央上方，出現被告與告訴人二人均倒地，倒地後二人持續拉扯。 02:57:12告訴人先起身欲掙脫，被告拉著告訴人順勢而起，並從告訴人身後環抱住告訴人，不讓告訴人掙脫，告訴人往前掙脫中。被告有將告訴人往機車方向的位置甩。 02:57:21告訴人掙脫後，往畫面左側跑去，奔跑過程中，重心不穩撲倒於路面。 02:57:24被告此時彎腰先疑似撿取安全帽，繼而有兩次從地上拾取東西的動作，再將黑色物品抱於胸前，跑向路邊機車停放處，告訴人起身手持安全帽在後追趕，二人於路旁持續有肢體衝突，但監視器畫面受到阻擋，無法拍到。 02:58:15被告駕車騎走，告訴人追於車後，告訴人手上除了手機並無其他物品。 02:58:22被告騎經路口時與告訴人互指對話。 02:58:25被告騎機車往畫面左側山腳路方向離開，消失於畫面中。 
　　由上開監視器錄影畫面內容可知，告訴人騎車至天化宮對面巷口後，即停車並坐在機車上、背對馬路講電話，被告見告訴人隻身在巷口，即從背後接近告訴人，兩人後因告訴人掙扎而倒地，並持續拉扯，告訴人一度起身欲掙脫，然被告從 告訴人身後環抱住告訴人，不讓告訴人掙脫，並將告訴人往機車方向的位置甩，告訴人再次起身逃跑，並因重心不穩撲倒於路面，被告此時彎腰撿拾地上之物品，再將黑色物品抱於胸前，跑向路邊機車停放處，告訴人起身手持安全帽在後追趕，被告駕車騎走，告訴人追於車後，最後被告騎經路口時與告訴人互指對話後離開。上開監視錄影畫面所示現場情形，與證人即告訴人前揭證述情節，大致相符，足見告訴人前揭指訴情節，所言非虛。被告所辯：沒有和告訴人發生拉扯云云，顯與事實不符，不足採信。　　
　⒊告訴人雖曾一度陳稱：那時伊以為被告要把伊的包包搶走，
    就拿安全帽追打被告，被告說伊的錢包都沒有在他身上，伊
    回到機車旁才發現伊的包包在那邊等語（見原審卷一第256
    至257頁）。然經告訴人當庭反覆確認監視器畫面影像後，
    證稱：監視器畫面中，被告有將伊摔到地上，伊的包包是側
    背的，那時候因為被告一直要搶伊的包包，伊顧著伊的包包
    ，兩人才會在地上拉扯這麼久，後來伊起身要掙脫，被告又
    將伊拉住，伊才會往前摔出去，那時伊的包包才掉在地上，
    警詢及偵訊時稱拿安全帽追打被告，是後面看到被告撿拾東
    西，以為包包有被被告拿走，當時因為已經經過一段時間，
    沒有講得很清楚等語（見原審卷一第326至328頁）。酌以告
    訴人為年輕女子，突遇被告上開犯行，當下驚慌失措，未能
    時刻清楚記憶案發細節，尚符常情，是告訴人因此於警詢、
    偵訊時就案發時之細節時序有所出入，亦屬正常，況告訴人
    於原審審理時反覆觀看監視器錄影畫面後回想案發情形，已
    能肯定當時之案發經過，其證詞應可採信。
　⒋又被告於凌晨2時許，趁深夜、四下無人之際，手持蝴蝶刀，
    自告訴人身後靠近告訴人，並摀住告訴人之口鼻，兩人並倒
    地拉扯多時，衡情，端無可能僅係為單純妨礙告訴人之自由
    ，而定有其他目的。酌以，案發當時，告訴人係背對馬路坐
    在機車上講電話，倘告訴人只是誤認告訴人為其認識的人，
    欲打招呼，大可出聲呼叫，引起告訴人的注意，根本無須手
    持蝴蝶刀，自告訴人身後靠近告訴人，並摀住告訴人之口鼻
    ，並與告訴人發生拉扯多時，更可見被告所辯：只是認錯人
    云云，顯與事實不符，不足採信。　　
三、綜上所述，被告前揭所辯及辯護意旨均非可採，本案事證明
    確，被告上開販賣第一、二級毒品及攜帶兇器強盜未遂之犯
    行，均可認定，皆應依法論科。
參、論罪說明：
一、犯罪事實一部分：
　　按海洛因、甲基安非他命分別係毒品危害防制條例第2條第2
    項第1、2款所規定之第一、二級毒品，均不得非法持有、販
    賣。是核被告就犯罪事實一、㈠部分【即附表編號1至8】所
    為，均係犯毒品危害防制條例第4條第1項之販賣第一級毒品
    罪；就犯罪事實一、㈡部分【即附表編號9至12】所為，均係
    犯毒品危害防制條例第4條第2項之販賣第二級毒品罪。被告
    就上開各次因販賣而持有第一、二級毒品之低度行為，分別
    其各該販賣之高度行為所吸收，均不另論罪。　　
二、犯罪事實二部分：
　㈠按刑法第321條第1項第3款之攜帶兇器竊盜罪，係以行為人攜
    帶兇器竊盜為其加重條件，此所謂兇器，其種類並無限制，
    凡客觀上足對人之生命、身體、安全構成威脅，具有危險性
    之兇器均屬之，且祇須行竊時攜帶此種具有危險性之兇器為
    已足，並不以攜帶之初有行兇之意圖為必要。本案被告犯罪
    時所持用之蝴蝶刀1支，刀刃為金屬材質製成，刀刃部分長9
    .5公分，握柄部分長12公分，刀刃一邊為鋸齒狀，另一邊刀
    刃部分有倒勾，前端磨尖，明顯具有殺傷力，此有原審勘驗
    筆錄（見原審卷一第484頁）及該蝴蝶刀之照片（見警卷三
    第63頁）在卷可憑，客觀上自可供作兇器使用。
　㈡次按刑法第330條第1項之加重強盜罪，係以行為人主觀上有
    為自己或他人不法所有之意圖，客觀上以對被害人施以強暴
    、脅迫、藥劑、催眠術或他法，至使不能抗拒，而取他人之
    物或使其交付，並具刑法第321條第1項各款所列情形，為其
    成立要件。故祇要於強盜時具攜帶兇器即合於加重條件。至
    於所謂「犯強盜罪」，其行為包含強制之手段行為與取走之
    目的行為，且兩者間應具有嚴密的結合關係（因果關係），
    亦即以強制行為作為目的取走行為之前置手段，該強制行為
    更係直接作用於其欲取財之對象，透過此種緊密的結合關係
    （因果關係），方得以使個別的強制行為與取走行為被視為
    獨立之強盜行為。所稱強制行為，包括強暴、脅迫、藥劑、
    催眠術或他法，施用此等手段之程度，以客觀上足以壓抑被
    害人之意思自由，至使不能抗拒為已足。所謂「至使不能抗
    拒」，指其強制行為，就當時之具體事實予以客觀之判斷，
    足使被害人身體上或精神上達於不能或顯難抗拒之程度。具
    體而言，此部分之強制行為強度，應依通常人之心理狀態為
    標準，綜合考量被害人（如年齡、性別、體能等）、行為人
    （如行為人體魄、人數、穿著與儀態、有無使用兇器、使用
    兇器種類等）以及行為情況（如犯行之時間、場所等）等各
    種具體事實之情況，予以客觀判斷，倘認依一般人在同一情
    況下，被害人之意思自由因此受到壓抑，足使被害人身體上
    或精神上達於不能或顯難抗拒之程度，應即認已合於至使不
    能抗拒之要件，即屬強盜犯行，縱令被害人實際上並無反抗
    行為，仍於強盜罪之成立，不生影響（最高法院108年度台
    上字第3348號、110年度台上字第3460號等判決意旨參照）
    。又搶奪與強盜雖同具不法得財之意思，然搶奪係乘人不備
    公然掠取，若施用強暴脅迫或他法使被害人身體上或精神上
    處於不能抗拒之狀態，而取其財物或令其交付者，則為強盜
    。本案犯罪事實二部分，被告係趁夜深人靜，四下無人之機
    會，手持客觀上對人之生命、身體構成威脅，可供為兇器使
    用之蝴蝶刀1支靠近獨自一人在巷口附近打電話之告訴人，
    示意告訴人不要做聲，以左手摀住告訴人之口鼻，將其壓制
    在地，並拉扯強取其置放財物之肩背包，見告訴人趁隙起身
    ，復自後將其抱住並推倒在地，致其受有前揭傷勢，其肩背
    包亦因此掉落於地，衡情，一般人在同一情況下，意思自由
    當會因此受到壓抑，足使其身體上或精神上達於不能或顯難
    抗拒之程度，堪認被告所為已致使告訴人不能抗拒。雖嗣後
    因被告擔心告訴人大叫引來附近民眾，遂萌生逃逸之念頭，
    欲乘隙離開時，告訴人見狀，持安全帽追打被告，然仍無礙
    被告前揭持兇器犯案且暴力壓制告訴人之行為，已達不能抗
    拒之程度，被告此部分所為合於強盜罪之犯罪構成要件。
　㈢是核被告就犯罪事實二所為，係犯刑法第330條第2項、第1項
    之攜帶兇器強盜未遂罪。
三、上開販賣第一級毒品（8次）、販賣第二級毒品（4次）及攜
    帶凶器強盜未遂（1次）之犯行，犯意各別，行為互殊，應
    予分論併罰。
四、彰化地檢署檢察官以109年度偵字第12989、13355號移送併
    辦部分（見原審卷一第187至193、199至205頁），核與本案
    起訴書犯罪事實一部分係同一犯罪事實，為事實上同一案件
    ，為起訴效力所及，本院自得併予審究。　
肆、刑之加重或減輕：
一、被告前曾因搶奪案件，經臺灣彰化地方法院（下稱彰化地院
    ）以106年度訴字第1243號判決判處有期徒刑1年確定（①案
    ），及因施用毒品案件，經彰化地院以106年度訴字第1375
    號判決判處有期徒刑7月、7月確定，上開二案嗣經彰化地院
    以107年度聲字第513號裁定定應執行刑為有期徒刑1年10月
    確定，於108年11月21日因縮短刑期執行完畢，此有臺灣高
    等法院被告前案紀錄表在卷可參。被告受前揭有期徒刑之執
    行完畢後，5年以內故意再犯本案有期徒刑以上之前揭各罪
    ，均為累犯，經斟酌被告前有施用毒品之前案紀錄，深知毒
    品嚴重戕害人體健康，竟為本案販賣毒品（犯罪事實一）犯
    行，且前已曾因搶奪遭判處罪刑，竟又犯下本件強盜未遂（
    犯罪事實二）犯行，足見其對於刑罰之反應力顯然薄弱，且
    其販賣毒品犯行助長毒品流通，對社會治安有潛在危險性，
    強盜未遂犯行，則危害社會治安，均具有特別之惡性，因此
    加重其刑，並不致生行為人所受之刑罰超過其所應負擔罪責
    及其人身自由因此有遭受過苛之侵害，而不符憲法罪刑相當
    原則或牴觸憲法第23條比例原則之情形，除法定刑為死刑或
    無期徒刑部分，依刑法第65條第1項規定不得加重外，其餘
    法定刑為有期徒刑及罰金刑部分，應依刑法第47條第1 項規
    定各加重其刑。　　
二、按未遂犯之處罰，以有特別規定者為限，並得按既遂犯之刑
    減輕之，刑法第25條第2項定有明文。本案犯罪事實二部分
    ，被告已著手於強盜犯行之實施，惟因告訴人反抗、呼救而
    未遂，爰依刑法第25條第2項之規定，按既遂犯之刑度減輕
    其刑，並依法先加後減之。
三、次按犯毒品危害防制條例第4條至第8條、第10條或第11條之
    罪，供出毒品來源，因而查獲其他正犯或共犯者，減輕或免
    除其刑，為同條例第17條第1項所明定。而所謂「供出毒品
    來源，因而查獲者」，係指具體提供毒品來源之資訊，使有
    偵查（或調查）犯罪職權之公務員知悉而對之發動偵查（或
    調查），並因而破獲者而言。本件並未因被告之供述而查獲
    其毒品上手，此有彰化縣警察局員林分局109年11月19日員
    警分偵字第1090033987號函暨所檢附員警職務報告（見原審
    卷一第81至83頁）、原審電話洽辦公務紀錄單（見原審卷一
    第413頁）在卷可稽，是本案並無因被告供出毒品來源，而
    查獲其他正犯或共犯之情形，自無毒品危害防制條例第17條
    第1項規定之適用，併此敘明。
四、再按刑之量定，為求個案裁判之妥當性，法律固賦予法院裁
    量權，但此項裁量權之行使，除應依刑法第57條規定，審酌
    行為人及其行為等一切情狀，為整體之評價，並應顧及比例
    原則與平等原則，使罪刑均衡，輕重得宜，以契合社會之法
    律感情。又刑法第59條規定犯罪之情狀可憫恕者，得酌量減
    輕其刑，其所謂「犯罪之情狀」，與同法第57條規定科刑時
    應審酌之一切情狀，並非有截然不同之領域，於裁判上酌減
    其刑時，應就犯罪一切情狀（包括第57條所列舉之10款事項
    ），予以全盤考量，審酌其犯罪有無可憫恕之事由（即有無
    特殊之原因與環境，在客觀上足以引起一般同情，以及宣告
    法定最低度刑，是否猶嫌過重等），以為判斷。而查：
　㈠毒品危害防制條例第4條第1項規定之法定刑為「死刑、無期
    徒刑」，刑度極重，然同為販賣第一級毒品之人，其原因動
    機不一，犯罪情節未必盡同，或有大盤毒梟者，亦有中、小
    盤之分，其販賣行為所造成危害社會之程度自屬有異，法律
    科處此類犯罪，所設之法定最低本刑卻不可謂不重。為達懲
    儆被告，並可達防衛社會之目的者，自非不可依客觀之犯行
    與主觀之惡性二者加以考量其情狀，是否有可憫恕之處，適
    用刑法第59條之規定酌量減輕其刑，期使個案裁判之量刑，
    能斟酌至當，符合比例原則。本案被告所為犯罪事實一、㈠
    所示販賣第一級毒品犯行【即附表編號1至8部分】，固均係
    無視國家對於杜絕毒品危害之禁令，其行為實屬不當，應予
    非難，惟被告販賣之價格各僅1,000或2,000元，且販賣對象
    僅3人，較諸大盤毒梟或販毒集團動輒數百萬元、甚而上千
    萬元之毒品交易而言，仍屬較小規模之買賣，對社會治安之
    危害，應未達罪無可赦之嚴重程度，宣告法定最低度刑（即
    無期徒刑），猶嫌過重，依其情節，不免有情輕法重之情形
    ，其此部分之犯罪情狀顯可憫恕，爰就被告此部分犯行，依
    刑法第59條之規定，各酌量減輕其刑，除法定刑為死刑、無
    期徒刑以外，並依法先加重後減輕之。
　㈡至於①被告所為犯罪事實一、㈡所示販賣第二級毒品犯行【即
    附表編號9至12部分】，其販賣數量及所得固均非鉅量，惟
    販賣第二級毒品罪之最輕法定本刑為10年以上有期徒刑，經
    適用刑法第47條第1項規定加重後，最輕得量處有期徒刑10
    年1月；②被告所為犯罪事實二所示攜帶兇器強盜未遂罪之最
    輕法定本刑為7年以上有期徒刑，經適用刑法第47條第1項規
    定加重後，最輕得量處有期徒刑7年1月，復依刑法第25條第
    2項之規定，得按既遂犯之刑度減輕其刑。上開販賣第二毒
    品罪及攜帶兇器強盜未遂罪之法定本刑，均不若販賣第一級
    毒品罪之法定刑為「死刑、無期徒刑」嚴峻，衡酌被告販賣
    第二級毒品甲基安非他命，直接戕害購毒者身心健康，助長
    毒品流通，對社會治安實有相當程度危害，惡性匪淺，其於
    深夜持蝴蝶刀強盜女子未遂，危害社會治安與人身安全甚鉅
    ，且被告均矢口否認上開犯行，未見悔意，倘遽予憫恕被告
    而依刑法第59條規定減輕其刑，除對其個人難收改過遷善之
    效，無法達到刑罰特別預防之目的外，亦易使其他販毒、強
    盜者心生投機、甘冒風險繼續犯案，無法達到刑罰一般預防
    之目的，衡諸社會一般人客觀標準，尚難謂有過重而情堪憫
    恕之情形，均無適用刑法第59條規定之餘地，併此敘明。
伍、上訴駁回之說明：
一、原審經審判結果，以被告罪證明確，適用毒品危害防制條例
    第4條第1項、第2項、第19條第1項，刑法第2條第1項前段、
    第11條、第330條第2項、第1項、第47條第1項、第25條第2
    項、第51條第5款、第38條第2項前段、第4項、第38條之1第
    1項、第3項等規定，並審酌①海洛因、甲基安非他命具有高
    度成癮性，戒癮不易，販賣毒品行為危害社會治安與國人身
    心健康至鉅，為國法所厲禁，被告漠視法令禁制，恣意販賣
    第一、二級毒品，戕害他人健康，所為實值非難，且考量被
    告販賣毒品之期間長短、對象、次數、數量；②被告於深夜
    持蝴蝶刀強盜女子未遂，危害社會治安與人身安全甚鉅；③
    被告自述為國中肄業、之前受僱作廚師，月薪約3萬元，未
    婚無子女，與姊姊同住，無庸負擔租金，每個月補貼姊姊生
    活開銷，之前有欠銀行卡債，及否認一切犯行之態度等一切
    情狀，分別就販賣第一、二級毒品部分，量處如附表所示之
    刑；就攜帶兇器強盜未遂部分，量處有期徒刑7年，並考量
    被告所犯之罪就販賣毒品部分之犯罪類型相同，且其行為態
    樣、手段、動機均相同，於併合處罰時，其責任非難重複之
    程度較高，而販賣毒品與強盜未遂間之犯罪類型完全相異，
    於併合處罰時，其責任非難重複之程度較低，基於罪責相當
    之要求，於刑法第51條第5款所定之外部性界限內，綜合評
    價各罪類型、關係、法益侵害之整體效果，犯罪人個人特質
    ，及以比例原則、平等原則、責罰相當原則、重複評價禁止
    原則為內涵之內部性界限，為適度反應被告整體犯罪行為之
    不法與罪責程度及對其施以矯正之必要性，定其應執行之刑
    為有期徒刑19年10月，及就未扣案之犯罪所得及販毒工具均
    諭知沒收及追徵（詳如附表所示）、就扣案之蝴蝶刀諭知沒
    收，並敘明其餘扣案物不予宣告沒收之理由。經核原審認事
    用法及證據取捨均無不當，且已本於被告之責任為基礎，具
    體斟酌刑法第57條各款所規定之量刑因子，於量刑理由詳加
    說明，且考量被告販賣第一、二級毒品及攜帶兇器強盜未遂
    之犯罪情節，其各次販賣毒品之種類、對象、金額及販賣毒
    品次數，及對於危害法益之加重效應等情狀，而酌定應執行
    刑，並無濫用量刑權限，亦無判決理由不備，或其他輕重相
    差懸殊等量刑有所失出或失入之違法或失當之處，其量刑尚
    稱妥適，沒收及追徵亦與法有據，並無違誤（詳後述），應
    予維持。
二、被告上訴意旨猶執前詞否認犯行（其辯解及辯護意旨均不足
    採，業如前述），為無理由，其上訴應予駁回。 　　　
陸、沒收與否之說明：
一、扣案之蝴蝶刀1支係被告所有，且係供犯罪事實二所示犯罪
    所用之物，此據被告供述在卷（見警卷三第17頁；原審卷一
    第484頁），應依刑法第38條第2項規定宣告沒收。
二、未扣案之門號0000000000號行動電話1支，係供附表所示各
    次販賣第一、二級毒品犯罪所用之物，有卷附通訊監察書暨
    電話附表及通訊監察譯文在卷可憑（見附表卷證欄所示卷證
    出處），應依毒品危害防制條例第19條第1項、刑法第38條
    第4項規定，不問屬於犯罪行為人與否，於各次販賣毒品罪
    之主文項下均宣告沒收，於全部或一部不能沒收或不宜執行
    沒收時，追徵其價額。
三、被告如附表所示各次所收取之價金，為被告各該次販賣毒品
    之犯罪所得，應依刑法第38條之1第1項、第3項規定，於各
    該次販賣毒品罪之主文項下宣告沒收，於全部或一部不能沒
    收或不宜執行沒收時，追徵其價額。
四、至於扣案之襪子1雙，核與被告本案犯行無關，此被告陳明
    在卷（見原審卷一第484頁），卷內復無積極證據可認該扣
    案物與本案犯罪有關，自無從併予宣告沒收，附此敘明。
據上論結，應依刑事訴訟法第368條，判決如主文。
本案經檢察官陳鼎文提起公訴及移送併案審理，檢察官甲○○到庭
執行職務。
中　　華　　民　　國　　110 　年　　8 　　月　　26　　日
                  刑事第四庭    審判長法　官  蔡名曜
                                      法　官  邱鼎文
                                      法　官  黃玉琪
以上正本證明與原本無異。
如不服本判決應於收受送達後20日內向本院提出上訴書狀，其未
敍述上訴理由者，並得於提起上訴後20日內向本院補提理由書
(均須按他造當事人之人數附繕本)「切勿逕送上級法院」。
因疫情而遲誤不變期間，得向法院聲請回復原狀。
　　　　　　　　　　　　　　　　　　　
　　　　　　　　　　　　　　　　　　　書記官  林姿妤

中　　華　　民　　國　　110 　年　　8 　　月　　26　　日
　　　　　　　　　　　　　　　　　　　　　　　　　　　　　　　　　　　　　　　　　　　　　　　　　　　　　　　
　　　　　　　　　　　　　　　　　　　　　
　　　　　　　　　　　　　　　　　　　
　　　　　　　　　　　　　　　　　　　
附表：（民國/新臺幣）
編號 購毒者       犯罪事實            證據        主文 1 陳○○ 陳○○於109年8月12日7時35分38秒、7時38分50秒、7時44分39秒，以持用門號0000000000號行動電話撥打乙○○所使用門號0000000000號行動電話聯絡後，於同日7時45分許，在彰化縣○○鄉○○路0段00號「衛福部彰化醫院」大門口外，由乙○○以1,000元價格販賣第一級毒品海洛因1小包予陳○○，當場收取1,000元價金。 1.證人陳○○於偵訊之證述（見他2101卷第369至373頁）。 2.通訊監察書暨電話附表、通訊監察譯文及車行軌跡（見警卷一第41至45、47頁；警卷二第137頁）。 3.門號0000000000通聯調閱查詢單（見警卷二第135頁）。 4.車牌號碼0000-00車輛詳細資料報表（見警卷二第155頁）。 5.指認犯罪嫌疑人紀錄表（見警卷二第121至124頁）。 乙○○販賣第一級毒品，累犯，處有期徒刑拾伍年陸月。未扣案之犯罪所得新臺幣壹仟元及門號○○○○○○○○○○號行動電話壹支均沒收，於全部或一部不能沒收或不宜執行沒收時，追徵其價額。 2 陳○○ 陳○○於109年8月21日17時32分26秒，以持用門號0000000000號行動電話撥打乙○○所使用門號0000000000號行動電話聯絡後，於同日17時35分許，在彰化縣○○鄉○○路0段000號「全家永坡店」外，由乙○○以1,000元價格販賣第一級毒品海洛因1小包予陳○○，當場收取1,000元。 1.證人陳○○於偵訊之證述（見他2101卷第369至373頁）。 2.通訊監察書暨電話附表、通訊監察譯文及車行軌跡（見警卷一第41至45、47頁；警卷二第139頁）。 3.門號0000000000通聯調閱查詢單（見警卷二第135頁）。 4.車牌號碼0000-00車輛詳細資料報表（見警卷二第155頁）。 5.指認犯罪嫌疑人紀錄表（見警卷二第121至124頁）。 乙○○販賣第一級毒品，累犯，處有期徒刑拾伍年陸月。未扣案之犯罪所得新臺幣壹仟元及門號○○○○○○○○○○號行動電話壹支均沒收，於全部或一部不能沒收或不宜執行沒收時，追徵其價額。 3 陳○○ 陳○○於109年8月22日21時22分31秒，以持用門號0000000000號行動電話撥打乙○○所使用門號0000000000號行動電話聯絡後，於同日21時30分許，在彰化縣○○鄉○○路0段000號「全家永坡店」外，由乙○○以1,000元之價格販賣第一級毒品海洛因1小包予陳○○，並當場收取1,000元。 1.證人陳○○於偵訊之證述（見他2101卷第369至373頁）。 2.通訊監察書暨電話附表、通訊監察譯文及車行軌跡（見警卷一第41至45、47頁；警卷二第141頁）。 3.門號0000000000通聯調閱查詢單（見警卷二第135頁）。 4.車牌號碼0000-00車輛詳細資料報表（見警卷二第155頁）。 5.指認犯罪嫌疑人紀錄表（見警卷二第121至124頁）。 乙○○販賣第一級毒品，累犯，處有期徒刑拾伍年陸月。未扣案之犯罪所得新臺幣壹仟元及門號○○○○○○○○○○號行動電話壹支均沒收，於全部或一部不能沒收或不宜執行沒收時，追徵其價額。 4 陳○○ 陳○○於109年8月23日上午10時34分58秒、10時37分50秒、10時38分0秒、10時46分42秒，以持用門號0000000000號行動電話撥打乙○○所使用門號0000000000號行動電話聯絡後，於同日10時50分許，在彰化縣○○鄉○○路0段000號「全家永坡店」外，由乙○○以1,000元價格販賣第一級毒品海洛因1小包予陳○○，當場收取1,000元。 1.證人陳○○於偵訊之證述（見他2101卷第369至373頁）。 2.通訊監察書暨電話附表、通訊監察譯文及車行軌跡（見警卷一第41至45、47頁；警卷二第142頁）。 3.門號0000000000通聯調閱查詢單（見警卷二第135頁）。 4.車牌號碼0000-00車輛詳細資料報表（見警卷二第155頁）。 5.指認犯罪嫌疑人紀錄表（見警卷二第121至124頁）。 乙○○販賣第一級毒品，累犯，處有期徒刑拾伍年陸月。未扣案之犯罪所得新臺幣壹仟元及門號○○○○○○○○○○號行動電話壹支均沒收，於全部或一部不能沒收或不宜執行沒收時，追徵其價額。 5 周○○ 周○○於109年8月19日6時09分44秒、6時10分37秒，以市話000000000號公用電話撥打乙○○所使用門號0000000000號行動電話聯絡後，後於同日不詳時間在彰化縣○○市○○路0段00號「麥當勞」外，由乙○○以2,000元價格販賣第一級毒品海洛因1小包予周○○，當場收取2,000元。 1.證人周○○於偵訊、原審之證述（見他2101卷第237至240頁；原審卷一第309至325頁）。 2.通訊監察書暨電話附表、通訊監察譯文（見警卷一第41至45、47頁；他2101卷第195頁）。 3.監視器畫面翻拍照片、市話000000000通聯調閱查詢單（見他2101卷第197、199至200頁）。 4.車牌號碼0000-00車輛詳細資料報表（見警卷二第249頁）。 5.指認犯罪嫌疑人紀錄表（見他2101卷第189至192頁）。 乙○○販賣第一級毒品，累犯，處有期徒刑拾伍年捌月。未扣案之犯罪所得新臺幣貳仟元及門號○○○○○○○○○○號行動電話壹支均沒收，於全部或一部不能沒收或不宜執行沒收時，追徵其價額。 6 周○○ 周○○於109年8月24日5時41分27秒，以市話000000000號公用電話撥打乙○○所使用門號0000000000號行動電話聯絡後，於同日不詳時間在彰化縣○○鄉○○路0段000號「夏綠地汽車旅館」外，由乙○○以2,000元價格販賣第一級毒品海洛因1小包予周○○，當場收取2,000元。 1.證人周○○於偵訊、原審之證述（見他2101卷第237至240頁；原審卷一第309至325頁）。 2.通訊監察書暨電話附表、通訊監察譯文（見警卷一第41至45、47頁；他2101卷第201頁）。 3.市話000000000通聯調閱查詢單（見他2101卷第203頁）。 4.車牌號碼0000-00車輛詳細資料報表（見警卷二第249頁）。 5.指認犯罪嫌疑人紀錄表（見他2101卷第189至192頁）。 乙○○販賣第一級毒品，累犯，處有期徒刑拾伍年捌月。未扣案之犯罪所得新臺幣貳仟元及門號○○○○○○○○○○號行動電話壹支均沒收，於全部或一部不能沒收或不宜執行沒收時，追徵其價額。 7 周○○ 周○○於109年8月25日4時19分50秒、4時46分02秒，以市話000000000號家用電話撥打乙○○所使用門號0000000000號行動電話聯絡後，同日5時許在彰化縣○○市○○路0段00號「麥當勞」外，由乙○○以1,000元價格販賣第一級毒品海洛因1小包予周○○，並當場收取1,000元。 1.證人周○○於偵訊、原審之證述（見他2101卷第237至240頁；原審卷一第309至325頁）。 2.通訊監察書暨電話附表、通訊監察譯文（見警卷一第41至45、47頁；偵12155卷第65至67頁）。 3.市話000000000通聯調閱查詢單（見他2101卷第209頁）。 4.車牌號碼0000-00 車輛詳細資料報表（見警卷二第249頁）。 5.指認犯罪嫌疑人紀錄表（見他2101卷第189至192頁）。 乙○○販賣第一級毒品，累犯，處有期徒刑拾伍年陸月。未扣案之犯罪所得新臺幣壹仟元及門號○○○○○○○○○○號行動電話壹支均沒收，於全部或一部不能沒收或不宜執行沒收時，追徵其價額。 8 陳○○ 陳○○於109年8月21日10時05分44秒、10時08分40秒、10時11分13秒、10時27分25秒、10時28分25秒，以所使用之門號0000000000號行動電話撥打乙○○所使用門號0000000000號行動電話聯絡後，同日11時許在彰化縣○○市○○路000巷00號「楓采時尚汽車旅館」外，由乙○○以1,000元之價格販賣第一級毒品海洛因1小包予陳○○，並當場收取1,000元。 1.證人陳○○於偵訊、原審之證述（見見他2101卷第300至301頁；原審卷一第461至470頁）。 2.通訊監察書暨電話附表、通訊監察譯文及車行軌跡（見警卷一第41至45、47頁；他2101卷第269頁）。 3.門號0000000000通聯調閱查詢單（見警卷二第293頁）。 4.指認犯罪嫌疑人紀錄表（見他2101卷第255至257頁）。 乙○○販賣第一級毒品，累犯，處有期徒刑拾伍年陸月。未扣案之犯罪所得新臺幣壹仟元及門號○○○○○○○○○○號行動電話壹支均沒收，於全部或一部不能沒收或不宜執行沒收時，追徵其價額。 9 趙○○ 趙○○於109年8月16日17時31分37秒，以市話000000000號公用電話撥打乙○○所使用門號0000000000號行動電話聯絡後，於同日18時10分在彰化縣○○鎮○○路0段000號「全家超商溪湖雙溪店」外，由乙○○以2,000元之價格販賣第二級毒品甲基安非他命1小包予趙○○，並當場收取2,000元。 1.證人趙○○於偵訊、原審之證述（見他2101卷489至492頁；原審卷一第270至282頁）。 2.通訊監察書暨電話附表、通訊監察譯文（見警卷一第41至45、47頁；警卷二第71頁）。 3.市話000000000通聯調閱查詢單（見警卷二第81頁）。 4.監視器畫面翻拍照片、車牌號碼000-000車輛詳細資料報表（見警卷二第83、91頁）。 5.指認犯罪嫌疑人紀錄表（見警卷二第61至65頁）。 乙○○販賣第二級毒品，累犯，處有期徒刑拾年捌月。未扣案之犯罪所得新臺幣貳仟元及門號○○○○○○○○○○號行動電話壹支均沒收，於全部或一部不能沒收或不宜執行沒收時，追徵其價額。 10 趙○○ 趙○○於109年8月19日6時25分03秒，以市話000000000號公用電話撥打乙○○所使用門號0000000000號行動電話聯絡後，於同日6時40分在彰化縣○○路000號「員林游泳池」對面，由乙○○以2,000元之價格販賣第二級毒品甲基安非他命1小包予趙○○，並當場收取2,000元。 1.證人趙○○於偵訊、原審之證述（見他2101卷489至492頁；原審卷一第270至282頁）。 2.通訊監察書暨電話附表、通訊監察譯文（見警卷一第41至45、47頁、警卷二第72頁）。 3.市話000000000通聯調閱查詢單（見警卷二第81頁）。 4.監視器畫面翻拍照片、車牌號碼000-000車輛詳細資料報表（見警卷二第84、91頁）。 5.指認犯罪嫌疑人紀錄表（見警卷二第61至65頁）。 乙○○販賣第二級毒品，累犯，處有期徒刑拾年捌月。未扣案之犯罪所得新臺幣貳仟元及門號○○○○○○○○○○號行動電話壹支均沒收，於全部或一部不能沒收或不宜執行沒收時，追徵其價額。 11 趙○○ 趙○○於109年8月21日18時12分28秒、18時36分56秒，以市話000000000號公用電話撥打乙○○所使用門號0000000000號行動電話聯絡後，於同日19時在彰化縣員林市員林火車站的腳踏車停車場外，由乙○○以2,000元之價格販賣第二級毒品甲基安非他命1小包予趙○○，並當場收取2,000元。 1.證人趙○○於偵訊、原審之證述（見他2101卷489至492頁；原審卷一第270至282頁）。 2.通訊監察書暨電話附表、通訊監察譯文（見警卷一第41至45、47頁、警卷二第73頁）。 3.市話000000000通聯調閱查詢單（見警卷二第81頁）。 4.監視器畫面翻拍照片、車牌號碼000-000車輛詳細資料報表（見警卷二第85、91頁）。 5.指認犯罪嫌疑人紀錄表（見警卷二第61至65頁）。 乙○○販賣第二級毒品，累犯，處有期徒刑拾年捌月。未扣案之犯罪所得新臺幣貳仟元及門號○○○○○○○○○○號行動電話壹支均沒收，於全部或一部不能沒收或不宜執行沒收時，追徵其價額。 12 謝○○ 謝○○於109年8月17日4時34分43秒、4時49分10秒、5時6分13秒、5時7分19秒，以持用門號0000000000行動電話撥打乙○○所使用門號0000000000號行動電話聯絡後，同日5時許在彰化縣員林市員林火車站的腳踏車停車場外，由乙○○以2,000元之價格販賣第二級毒品甲基安非他命1小包予謝○○，當場收取2,000元。 1.證人謝○○於偵訊、原審之證述（見他2101卷第175至178頁；原審卷一第282至294頁）。 2.通訊監察書暨電話附表、通訊監察譯文及車行軌跡（見警卷一第41至45、47頁、警卷二第187頁）。 3.門號0000000000通聯調閱查詢單（見警卷二第189頁）。 4.車牌號碼000-0000車輛詳細資料報表（見警卷二第197頁）。 5.指認犯罪嫌疑人紀錄表（見警卷二第177至179頁）。 6.委託檢驗尿液代號與真實姓名對照證單、立人醫事檢驗所濫用藥物尿液檢驗報告書（原審卷一第237、239頁）。 乙○○販賣第二級毒品，累犯，處有期徒刑拾年捌月。未扣案之犯罪所得新臺幣貳仟元及門號○○○○○○○○○○號行動電話壹支均沒收，於全部或一部不能沒收或不宜執行沒收時，追徵其價額。